【裁判字號】    95,訴,2140
【裁判日期】    950823
【裁判案由】    毒品危害防制條例
【裁判全文】
臺灣板橋地方法院刑事判決              95年度訴字第2140號
公  訴  人  臺灣板橋地方法院檢察署檢察官
被      告  甲○○
上列被告因違反毒品危害防制條例案件，經檢察官提起公訴（95
年度毒偵字第2463號），本院合議庭裁定適用簡式審判程序，判
決如下：
    主  文
甲○○施用第一級毒品，累犯，處有期徒刑柒月。
    事  實
一、甲○○曾於民國（下同）83年間違反肅清煙毒條例案件，經
    本院於83年8 月31日以83年度訴字第666 號判決有期徒刑3
    年4 月，83年11月23日經臺灣高等法院以83年度上訴字第65
    38號判決駁回上訴確定，87年7 月8 日假釋出監；惟甲○○
    於假釋期間，又於84年間因違反肅清煙毒條例案件，經本院
    於84年11月27日以84年度訴字2474號判決判處有期徒刑3 年
    6 月，85年1 月25日經臺灣高等法院以85年度上訴字第88號
    判決駁回上訴確定，經與撤銷假釋後殘刑3 年5 月19日接續
    執行，於93年11月7 日縮刑期滿執行完畢。甲○○又於88年
    間因施用毒品，經本院於88年11月18日以88年度毒聲字第73
    14號裁定送觀察勒戒後，認有繼續施用毒品傾向，由本院於
    90 年2月23日以90年度毒聲字第894 號裁定強制戒治，嗣經
    戒治滿3 月且評定合格，由本院於90年7 月24日以90年度毒
    聲字第3109號裁定停止強制戒治，所餘戒治期間付保護管束
    ，自90年8 月10日停止戒治，91年2 月25日戒治期滿執行完
    畢，由臺灣板橋地方法院檢察署檢察官於91年3 月18日以91
    年度戒毒偵字第152 號不起訴處分。詎甲○○猶不知悔改，
    於上開強制戒治執行完畢5 年以內，基於施用第一級毒品海
    洛因之犯意，於95年1 月13日在臺北縣三重市○○○路上某
    家KTV ，以摻食香煙之方式，施用第一級毒品海洛因。嗣於
    95年1 月14日晚間9 時，為警於臺北縣三重市○○街104 號
    5 樓D 室，查獲甲○○與友人李婕綾，並扣得李婕綾所有，
    與甲○○所犯本件施用第一級毒品海洛因罪行無涉之注射針
    筒5 支、海洛因殘渣袋2 個、玻璃球吸食器2 個及吸管分裝
    器1 支。
二、案經臺北縣政府警察局蘆洲分局報請臺灣板橋地方法院檢察
    署檢察官偵查起訴。甲○○於本院行準備程序時，先就被訴
    事實為有罪陳述，經告以簡式審判程序之旨，並聽取當事人
    意見後，裁定適用簡式審判程序。
    理  由
一、上開時地施用第一級毒品海洛因之犯行，迭據被告甲○○於
    本院進行準備程序及審理時供認不諱（詳參本院95年8 月9
    日準備程序筆錄、簡式審判筆錄）。而被告為警查獲後採集
    尿液送臺灣檢驗科技股份有限公司以酵素免疫法、氣相層析
    質譜分析法檢驗結果，確為鴉片類陽性反應，此有該公司95
    年2 月8 日濫用藥物尿液檢驗報告書1 件在卷可稽（詳參臺
    灣板橋地方法院檢察署95年度偵字第2064號卷第47頁）。堪
    認被告前開不利於己之自白，與事實相符。被告雖於警詢及
    檢察官訊問時否認曾於採尿前26小時以內某時施用第一級毒
    品海洛因之犯行云云（同前偵查卷第11頁95年1 月14日警詢
    筆錄、第34頁95年1 月15日訊問筆錄），然此與前揭積極證
    據有悖，不足採信。事證明確，被告犯行洵堪認定。
二、被告行為後，刑法於94年2 月2 日修正公布，95年7 月1 日
    施行，而刑法施行法亦於95年6 月14日增訂第1 條之1 。修
    正後刑法第2 條第1 項規定：「行為後法律有變更者，適用
    行為時之法律。但行為後之法律有利於行為人者，適用最有
    利於行為人之法律」，係規範行為後法律變更所生新舊法律
    比較適用之準據法，於新法施行後，應適用修正後刑法第2
    條第1 項之規定，為「從舊從輕」之比較。且比較時應就罪
    刑有關之共犯、未遂犯、想像競合犯、牽連犯、連續犯、結
    合犯，以及累犯加重、自首減輕暨其他法定加減原因（如身
    分加減）與加減例等一切情形，綜其全部罪刑之結果而為比
    較（最高法院95年第8 次刑事庭會議決議參照）。又比較適
    用最有利於行為人之法律，應就罪刑有關之一切情形，比較
    其全部之結果，而為一體之適用，不應一部分適用新法，一
    部分適用舊法（最高法院29年上字第964 號判例意旨參照）
    。經查：修正前刑法第47規定：「受有期徒刑之執行完畢者
    ，或受無期徒刑或有期徒刑一部之執行而赦免後，5 年以內
    再犯有期徒刑以上之罪者，為累犯，加重本刑至二分之一」
    ；修正後刑法第47條第1 項則規定：「受徒刑之執行完畢，
    或一部之執行而赦免後，5 年以內故意再犯有期徒刑以上之
    罪者，為累犯，加重本刑至二分之一」。因本件為故意犯罪
    ，不論依修正前之刑法第47條，或修正後之刑法第47條第1
    項之規定，均構成累犯，故依刑法第2 條第1 項前段規定，
    適用修正前刑法第47條規定論以累犯。
三、核被告甲○○所為，係犯毒品危害防制條例10條第1 項之施
    用第一級毒品罪。其施用毒品前後持有之低度行為，應為施
    用之高度行為所吸收，不另論罪。而被告曾於83年間違反肅
    清煙毒條例案件，經本院於83年8 月31日以83年度訴字第66
    6 號判決有期徒刑3 年4 月，83年11月23日經臺灣高等法院
    以83年度上訴字第6538號判決駁回上訴確定，87年7 月8 日
    假釋出監；惟甲○○於假釋期間，又於84年間因違反肅清煙
    毒條例案件，經本院於84年11月27日以84年度訴字2474號判
    決判處有期徒刑3 年6 月，85年1 月25日經臺灣高等法院以
    85年度上訴字第88號判決駁回上訴確定，經與撤銷假釋後殘
    刑3 年5 月19日接續執行，於93年11月7 日縮刑期滿執行完
    畢，此有臺灣高等法院被告前案紀錄表1 件附卷可考，其於
    前案執行完畢後5 年以內再為本件施用第一級毒品犯行，應
    依修正前刑法第47條之規定，論以累犯，並加重其刑。爰審
    酌被告曾有數次施用毒品前科，復為本件犯行、犯罪動機、
    目的、手段、施用毒品為自戕行為，尚未對他人直接造成損
    害，及其犯罪後坦承犯行等一切情狀，量處如主文所示之刑
    。而扣案第一級毒品海洛因殘渣袋2 個、注射針筒5 支、玻
    璃球吸食器2 個、吸管分裝器1 支，均屬李婕綾所有，且與
    被告所為本件施用第一級毒品犯行無涉，業據被告於警詢、
    檢察官訊問、本院簡式審判時供述明確，無從併予宣告沒收
    銷燬或沒收。
據上論斷，應依刑事訴訟法第273 條之1 第1 項、第299 條第1
項前段，毒品危害防制條例第10條第1 項，刑法第2 條第1 項前
段、修正前刑法第47條，判決如主文。
本案經檢察官陳銘祥到庭執行職務。
中    華    民    國    95    年    8     月    23    日
                    刑事第六庭  法  官  高玉舜
以上正本證明與原本無異
如不服本判決應於送達後10日內向本院提出上訴狀
                                書記官  林進煌
中    華    民    國    95    年    8     月    23    日
附錄本案論罪科刑法條全文：
毒品危害防制條例第10條
施用第一級毒品者，處 6 月以上 5 年以下有期徒刑。
施用第二級毒品者，處 3 年以下有期徒刑。


司法院資訊處製作；財團法人民間司法改革基金會備份。
